【裁判字號】    97,毒抗,36
【裁判日期】    970123
【裁判案由】    毒品危害防制條例
【裁判全文】
臺灣高等法院刑事裁定                  97年度毒抗字第36號
  抗  告  人
  即  被  告  甲○○
                      號6樓
                      （現於台灣桃園看守所附設勒戒所）
上列抗告人因違反毒品危害防制條例案件，不服臺灣臺北地方法
院，中華民國96年12月5日所為強制戒治之裁定（96年度毒聲字
第1545號），提起抗告，本院裁定如下：
    主  文
抗告駁回。
    理  由
一、本件抗告意旨略以：抗告人前雖因施用毒品案件經臺灣桃園
    地方法院裁定送觀察勒戒，惟抗告人於觀察勒戒期間已深刻
    檢討反省，對施用毒品犯行深感後悔不已，並決心重新生活
    努力工作，而抗告人家中並有年邁之母親及妻小亟待抗告人
    照料，詎於觀察勒戒期滿後，再遭法院裁定令入勒戒處所施
    以強制戒治，抗告人深感不服，為此依法提起抗告，請求撤
    銷原裁定云云。
二、按犯毒品危害防制條例第10條之罪，應先將被告送勒戒處所
    觀察、勒戒，經觀察、勒戒後，認受觀察、勒戒人有繼續施
    用毒品傾向者，檢察官應聲請法院裁定令入戒治處所強制戒
    治，其期間為 6個月以上，至無繼續強制戒治之必要為止；
    但最長不得逾1年，同條例第20條第2項定有明文。查被告甲
    ○○於民國（下同）96年8月間某日起至96年10月10日止，
    在其位於桃園縣平鎮市安居巷之住處等地持續施用第一級毒
    品海洛因，嗣經警於96年10月10日下午14時15分許，在桃園
    縣中壢市○○路57號前臨檢盤查時查獲，而經警採集其尿液
    送請台灣檢驗科技股份有限公司鑑驗結果，發現呈鴉片類陽
    性反應，有該公司出具之濫用藥物尿液檢驗報告乙份在卷可
    參，並據被告供承不諱在卷，足認被告確有於上開時地施用
    第一級毒品海洛因之事實，原審因而依臺灣桃園地方法院檢
    察署檢察官之聲請，以96年度毒聲字第1269號裁定送觀察、
    勒戒，而被告於96年10月10日入勒戒處所執行觀察、勒戒後
    ，經送醫師研判後認有繼續施用毒品之傾向，此有台灣桃園
    看守所附設勒戒處所96年11月27日出具之桃所衛字第096130
    5125-6函送之有無繼續施用毒品傾向證明書暨評估標準紀錄
    表各乙份附卷可稽，原審因而依台灣桃園地方法院檢察署檢
    察官之聲請，依上揭法條規定，裁定令被告入戒治處所施以
    強制戒治，其期間為六個月以上，至無繼續強制戒治之必要
    為止，但最長不得逾一年，經核並無不合，茲被告於受觀察
    勒戒後，既經該勒戒所依被告之人格特質、臨床徵候及環境
    相關因素而評定認其有繼續施用毒品之傾向，依上揭法條規
    定，即應裁定送被告至戒治所處施以強制戒治，以達戒除施
    用毒品之惡習，被告所憑上揭抗告意旨以指摘原裁定不當，
    尚難認有理由，應予駁回。
據上論斷，應依刑事訴訟法第412條，裁定如主文。
中    華    民    國    97    年    1     月    23    日
                  刑事第五庭    審判長法  官  陳祐治
                                      法  官  官有明
                                      法  官  張傳栗
以上正本證明與原本無異。
不得再抗告。
                                      書記官  李佩真
中    華    民    國    97    年    1     月    23    日


司法院資訊處製作；財團法人民間司法改革基金會備份。
